【裁判字號】    97,訴,61
【裁判日期】    970516
【裁判案由】    毒品危害防制條例
【裁判全文】
臺灣板橋地方法院刑事判決                97年度訴字第61號
公  訴  人  臺灣板橋地方法院檢察署檢察官
被      告  甲○○
                    （現
選任辯護人  李樂濟律師
上列被告因毒品危害防制條例案件，經檢察官提起公訴（96年度
偵字第23138號、28272號），本院判決如下：
    主  文
甲○○販賣第二級毒品，累犯，處有期徒刑肆年貳月；販賣所得
新臺幣伍仟元沒收之，如全部或一部不能沒收時，以其財產抵償
之。又販賣第二級毒品，累犯，處有期徒刑肆年；販賣所得新臺
幣肆仟元沒收之，如全部或一部不能沒收時，以其財產抵償之；
又販賣第二級毒品，累犯，處有期徒刑參年拾月；販賣所得新臺
幣貳仟元沒收之，如全部或一部不能沒收時，以其財產抵償之；
又販賣第二級毒品，累犯，處有期徒刑參年柒月；販賣所得新臺
幣壹仟元沒收之，如全部或一部不能沒收時，以其財產抵償之；
應執行有期徒刑捌年，販賣所得共計新臺幣壹萬貳仟元沒收之，
如全部或一部不能沒收時，以其財產抵償之。
其他被訴販賣第一級毒品部份無罪。
    事  實
一、甲○○綽號大頭，曾犯有麻醉藥品管理條例罪案件、竊盜罪
    、與贓物罪及侵占罪等前科多次；所犯最後之竊盜罪與贓物
    罪，經本院於92年8 月14日以92年度易字第1656號判決，各
    判處有期徒刑5 月與1 年6 月，並經定執行刑為有期徒刑1
    年6 月，於92年9 月12日確定，嗣於95年6 月16日縮刑期滿
    執行完畢。詎其猶不知悔改，明知安非他命係毒品危害防制
    條例第二條第二項所列管之第二級毒品，不得非法持有、販
    賣，竟基於意圖營利販賣第二級毒品安非他命之犯意，於下
    列時地經丙○○、丁○○以下列行動電話向其購買第二級毒
    品安非他命後，甲○○乃至臺北縣三重市○○路一處靠近路
    橋處附近，向其前手即綽號「小倫」之成年女子購買如下列
    1 至4 所述價格、重量之第二級毒品安非他命後（起訴書誤
    載為向真實姓名年籍不詳綽號「長腳」之成年男子購買），
    再從中扣取一定重量的安非他命以賺取差價牟利，隨後於下
    列所述時地先後販賣第二級毒品安非他命與成年人丙○○、
    丁○○：
1、甲○○於民國（以下同）96年7 月20日上午10時54分16秒與
   同日下午1 時56分49秒等時段，以其持用之0000000000號行
   動電話與丙○○所持用之0000000000號行動電話聯繫約定欲
   購買一定價格之第二級毒品安非他命後，嗣由甲○○先向前
   手「小倫」之成年女子購入新台幣 (下同)5 千 元價格之第
   二級毒品安非他命（重量約二克；即每千元之價格重量約零
   點四克），隨後由甲○○從中扣取約零點三克之安非他命以
   賺取差價牟利，嗣再以5 千元之價格（重量約一點七克），
   於同（20）日下午在其臺北縣板橋市○○街77之2 號住處附
   近之市○○路大佛寺附近，販賣第二級毒品安非他命與成年
   人丙○○1 次。
2、甲○○於96年8 月2 日下午6 時49分9 秒許，以其持用之000
   0000000 號行動電話與丙○○所持用之0000000000號行動電
   話聯繫約定購買一定價格之第二級毒品安非他命後，嗣由甲○○先向其前手「小倫」之成年女子購入4 千元價格之第二
   級毒品安非他命（重量約一點六克），隨後由甲○○從中扣
   取零點一克之安非他命以賺取差價牟利，嗣再以4 千元之價
   格（重量一點五克）在臺北縣板橋市○○路某處，販賣第二
   級毒品安非他命與成年人丙○○1 次。
3、甲○○於96年7 月4 日中午12時40分19秒許，以其持用之000
   0000000 號行動電話與丁○○持用之0000000000號行動電話
   聯繫約定購買一定價格之第二級毒品安非他命，嗣由甲○○
   先向其前手「小倫」之成年女子購入2 千元價格之第二級毒
   品安非他命（重量約零點七克），隨後由甲○○從中扣取約
   零點二克之安非他命（即由甲○○從中扣取二泡重量的安非
   他命食用，可吸食二次）以賺取差價牟利；嗣於96年7 月5
   日再由甲○○將該扣取後之第二級毒品安非他命，再以2 千
   元之價格，在臺北縣板橋市○○路103 巷30之2 號丁○○住
   處，販賣第二級毒品安非他命與陳年人丁○○1 次。
4、甲○○96年8 月22日晚間7 時許，以其持用之0000000000號
   行動電話與丁○○持用之0000000000號行動電話聯繫約定購
   買一定價格之第二級毒品安非他命，嗣由甲○○先向其前手
   「小倫」之成年女子購入1 千元價格之第二級毒品安非他命
   （重量約零點七克的一半再少一點），隨後由甲○○從中扣
   取約零點一克（即一泡）之安非他命以賺取差價牟利，再由
   甲○○將該扣取後之第二級毒品安非他命，以1 千元之價格
   ，在臺北縣板橋市○○街與文化路口，販賣安非他命與成年
   人丁○○1 次。
二、嗣為警於民國96 年8月23日上午7 時20分許，在丁○○位於
    臺北縣板橋市○○路103 巷30之2 號住處，搜索查獲扣得丁○○所持有之第二級毒品安非他命1 包（淨重0.2 公克）、
    吸食器1 組（丁○○涉犯施用第二級毒品安非他命罪嫌部分
    ，已由檢察官聲請送觀察勒戒，嗣因無繼續施用毒品傾向，
    故經檢察官予以不起訴處分；上開扣得之第二級毒品安非他
    命1 包（淨重0. 2公克）、吸食器1 組等物，已另由檢察官
    聲請宣告沒收銷燬與沒收）；又於同（23）日上午8 時20分
    許，在丙○○位於臺北縣樹林市○○街50巷3 號住處搜索，
    並查獲扣得丙○○所持有之第二級毒品安非他命1 包（淨重
    0.5 公克、殘渣袋9 個、吸食器1 組（丙○○涉犯施用第二
    級毒品安非他命罪嫌部分，已由檢察官聲請送觀察勒戒，嗣
    有繼續施用毒品傾向，故經檢察官聲請本院裁定送強制戒治
    ，現正強制戒治中；上開扣得之第二級毒品安非他命1 包（
    淨重0. 5公）、殘渣袋9 個、吸食器1 組，已另由檢察官聲
    請宣告沒收銷燬與沒收）；再於同年11月15日晚間6 時30分
    許，在臺北縣板橋市○○街48巷31號1 樓，拘提甲○○到案
    ，始循線查獲本案。
三、案經臺北市政府警察局信義分局報請臺灣板橋地方法院檢察
    署檢察官偵查起訴。
    理  由
壹、販賣第二級毒品有罪部分：
一、程序部分：
1、本件被告甲○○於97年4 月2 日於本院審理時所為不利於己
   之陳述，並無出於強暴、脅迫、利誘、詐欺、疲勞訊問、違
   法羈押或其他不正之方法，亦非違反法定障礙事由經過期間
   不得訊問或告知義務之規定而為，依刑事訴訟法第156 條第1
   項、第158 條之2 規定，應認其有證據能力。
2、按被告以外之人（包括證人、鑑定人、告訴人、被害人及共
   同被告等）於審判外之陳述雖不符刑事訴訟法第159 條之1至
   之4 等四條之規定，而經當事人於審判程序同意作為證據，
   法院審酌該言詞陳述或書面陳述作成時之情況，認為適當者
   ，亦得為證據；當事人、代理人或辯護人於法院調查證據時
   ，知有刑事訴訟法第159 條第1 項不得為證據之情形，而未
   於言詞辯論終結前聲明異議者，視為有前項之同意，同法第
   159 條之5 定有明文。本件證人丙○○、丁○○於警詢及偵
   查中之陳述，性質雖屬傳聞證據，而於本院審理時予以提示
   並告以要旨，且經檢察官、辯護人及被告等人表示意見，被
   告與辯護人均表示無意見，且同意作為證據；因檢察官、辯
   護人及被告等均未對上開傳聞證據異議，本院審酌上開證人
   陳述作成時，並無不當情形，認為以之作為本案之證據亦屬
   適當，依上開規定，該證人丙○○、丁○○之陳述均具有證
   據能力。
二、實體部分：
1、上開事實，已據被告甲○○於本院審理時供承認罪在卷（本
   院卷第142 頁、143 頁；第156 頁至第158 頁、161 頁、16
   2 頁）；核與證人丙○○、丁○○於警詢、偵查中證述之情
   節大致相符（96年度偵字第23138 號偵查卷第56頁、第75頁
   、第227 頁、228 頁）；此外並有被告甲○○持用之0000000
   000 號行動電話於96年7 月20日10時54分16秒、13時56分49
   秒；96年8 月2 日18時49分9 秒各與證人丙○○持用之00000
   00000 號行動電話聯繫購買毒品安非他命之通訊監察譯文內
   容及被告甲○○持用之0000000000號行動電話於96年7 月4日
   中午12時40分19秒許與證人丁○○持用之000 0000 000號行
   動電話聯繫購買毒品安非他命之通訊監察譯文內容等各在卷
   可證（96年度偵字第23138 號偵查卷第62頁、63頁；第86 頁
   ）。
2、又證人丙○○與丁○○二人於向被告甲○○購買第二級毒品
   安非他命予以施用，嗣於上開事實欄第二段所述之時地經警
   查獲採尿檢驗結果，各呈安非他命類陽性反應，各經臺灣板
   橋地方法院檢察署檢察官聲請本院裁定送觀察勒戒，嗣經本
   院各准予裁定送觀察勒戒；因證人丙○○送觀察、勒戒後，
   仍有繼續施用毒品傾向，故經檢察官聲請本院裁定送強制戒
   治；另證人丁○○於送觀察、勒戒後，因無繼續施用毒品傾
   向，故經檢察官予以不起訴處分各等情，有證人丙○○之本
   院96年度毒聲字第2182號、97年度毒聲字第25號裁定；另有
   證人丁○○本院96年度毒聲字第2136號裁定及臺灣板橋地方
   法院檢察署檢察官96年度毒偵字第6488號、6897號不起訴處
   分書各1 紙在卷可稽。
3、綜上調查，可見本案事證明確，被告甲○○前開販賣第二級
   毒品安非他命等犯行應堪認定。
4、
（1）、按安非他命係屬毒品危害防制條例第二條第二項所列管
       之第二級毒品，不得非法持有、販賣。經查被告甲○○
       於如上開事實欄第一段所述1 至4 之時地，經第三人丙○○與丁○○二人以行動電話與其約定購買一定價格之
       第二級毒品安非他命後，嗣由被告甲○○向其前手「小
       倫」之成年女子購入一定價格數量之安非他命後，先由
       被告甲○○從中扣取約零點三克、零點一克、二泡重量
       、約零點一克（即一泡）等重量不等之安非他命以賺取
       差價牟利，隨後再依原約定的價格予以販賣交付與第三
       人丙○○與丁○○。故由上調查說明，足認被告顯有營
       利之犯行甚明。核被告甲○○所為，係犯毒品危害防制
       條例第4 條第2 項之販賣第二級毒品罪，被告持有安非
       他命之低度行為，為販賣毒品安非他命之高度行為所吸
       收，不另論罪。被告於如上開事實欄第一段所述1 至4
       之時地，先後販賣一定價格之第二級毒品安非他命與第
       三人丙○○與丁○○等人，販賣之期日彼此均有相當間
       隔；販賣之價格、地點、數量亦均不相同，可見其犯意
       係個別，故其先後四次販賣第二級毒品安非他命犯行，
       應依數罪併合處罰。按毒品危害防制條例第4 條第2 項
       之販賣第二級毒品罪之法定刑為「無期徒刑或7 年以上
       有期徒刑，得併科新臺幣7 百萬元以下罰金」，然同為
       販賣第二級毒品之人，其原因動機不一，犯罪情節未必
       盡同，或有大盤毒梟者，亦有中、小盤之分，其販賣行
       為所造成危害社會之程度自屬有異，法律科處此類犯罪
       ，所設之法定最低本刑卻同為「無期徒刑或7 年以上有
       期徒刑，得併科新臺幣7 百萬元以下罰金」，不可謂不
       重。於此情形，倘依其情狀處以有期徒刑，即足以懲儆
       ，並可達防衛社會之目的者，自非不可依客觀之犯行與
       主觀之惡性二者加以考量其情狀，是否有可憫恕之處，
       適用刑法第59條之規定酌量減輕其刑，期使個案裁判之
       量刑，能斟酌至當，符合比例原則與罪刑相當原則及刑
       罰適中之鵠的。查被告僅販賣第2 級毒品安非他命共4
       次，且每次販賣毒品所得之金額為各為5 千元、4 千元
       、2 千元及1 千元不等，每次販賣毒品的數量為重量約
       二克、約一點六克、約零點七克、約零點七克的一半再
       少一點不等，可見其販賣毒品安非他命之數量並非鉅量
       眾多，而且所得金額亦非鉅額，若以毒品危害防制條例
       第4 條第2 項所規定之販賣第二級毒品法定本刑無期徒
       刑、7 年以上有期徒刑，與其犯罪情節相較，實屬情輕
       法重，在客觀上足以引起一般人之同情，犯罪之情狀顯
       可憫恕，因認科以最低度刑仍嫌過重，爰依刑法第59條
       之規定酌減其刑。
（2）、查被告甲○○有如事實欄第一段所述犯罪科刑執行情形
       ，此有臺灣高等法院被告前案紀錄表1 紙在卷可稽，其
       於受有期徒刑執行完畢後五年內，故意再犯本件有期徒
       刑以上之本罪，均為累犯，爰依刑法第47條第1 項累犯
       之規定加重其刑（所犯本件違反毒品危害防制條例第4
       條第2 項販賣第二級毒品罪，關於無期徒刑部分不得加
       重），並依法先加後減之。爰審酌被告正值青年，身體
       健全，竟不思循正當途徑獲致財物，明知第二級毒品安
       非他命戕害人體身心健康甚鉅，竟為圖非法獲利，干犯
       法紀而多次販賣第二級毒品安非他命與他人，極易助長
       毒品泛濫，戕害他人身心健康，危害社會治安非輕，兼
       衡被告之素行（有如事實欄第一段所述犯罪科刑執行前
       科，已如前述）、其犯罪動機、手段、販賣第二級毒品
       甲基安非他命共4 次，每次販賣之價額自5 千元、4 千
       元、2 千元及1 千元不等，數量為重量約二克、約一點
       六克、約零點七克、約零點七克的一半再少一點等，被
       告販賣毒品所產生之危害等，本應分別從重量刑；惟姑
       念被告所販賣毒品之金額非鉅，數量亦非眾多，犯罪所
       得共僅一萬二千元；其於本院審理時已坦承犯行，態度
       良好，已有悔意等一切情狀，分別量處如主文第一項所
       示之刑，並定其應執行刑，以示懲儆。
（3）、按犯毒品危害防制條例第4 條至第9 條、第12條、第13
       條或第14條第1 項、第2 項之罪者，其供犯罪所用之物
       或因犯罪所得之財物，均沒收之，如全部或一部不能沒
       收時，追徵其價額或以其財產抵償之，為該條例第19條
       第1 項所明定。是凡犯該條例第4 條至第9 條、第12條
       、第13條或第14條第1 項、第2 項之罪，其供犯罪所用
       之物或因犯罪所得之財物，法院於裁判時即應併為沒收
       之宣告，並無自由酌裁之權。查被告甲○○於如上開事
       實欄第一段所述1 至4 所述時地分別販賣第2 級毒品所
       得之財物5 千元、4 千元、2 千元及1 千元等款項，雖
       均未扣案，然此係被告販賣第二級毒品所得之財物，應
       依毒品危害防制條例第19條第1 項之規定，併予宣告沒
       收之，如全部或一部不能沒收時，應以其財產抵償之。
       並於前開定執行刑後，就被告販賣第2 級毒品所得共計1
       萬2 千元，併予全部宣告沒收之，如全部或一部不能沒
       收時，應以其財產抵償之。
貳、販賣第一級毒品海洛因無罪部分：
一、公訴意旨另以：被告甲○○基於販賣第一級毒品海洛因之犯
    意聯絡，於不詳時、地，向真實姓名年籍不詳綽號「長腳」
    之成年男子等人，販入數量不詳之第一級毒品海洛因後，以
    其所持用之0000000000號行動電話為聯絡工具，分別於下列
    時地販賣第一級毒品海洛因與乙○○：
1、96年7 月2 日上午7 時許，以其持用之0000000000號行動電
   電話與乙○○持用之0000000000號行動電話聯繫後，在臺北
   縣三重市○○路某福客多便利商店，以1000元之價格，販賣
   海洛因 (數量不詳)予乙○○。
2、96年7 月20日上午8 時許，以其持用之0000000000號行動電
   電話與乙○○持用之0000000000號行動電話聯繫後，在臺北
   縣新莊市大漢橋下隄防邊馬路旁，以1000元之價格，販賣海
   洛因 (數量不詳)予 乙○○。
二、因認被告甲○○涉犯有違反毒品危害防制條例第4 條第1項
    之販賣第一級毒品罪嫌云云。
三、按本件公訴人起訴認被告甲○○涉犯有違反毒品危害防制條
    例第4 條第1 項之販賣第一級毒品罪犯行，無非係依：1 、
    乙○○於警詢及偵查中之證詞。2 、被告持用之0000000000
    號行動電話於96年7 月2 日7 時47分12秒、96年7 月20日7
    時56分36秒、8 時50分56秒之通訊監察譯文等，資為被告甲○○涉犯有販賣第一級毒品海洛因之唯一依據。
四、
1、惟訊據被告甲○○堅決否認有於上開時地販賣第一級毒品海
   洛因與第三人乙○○之犯行，辯稱：1 、其本人並不認識乙○○，並未販賣海洛因與乙○○。2 、其本人並未於96年7
   月2 日在三重市○○路福客多便利商店販賣海洛因給乙○○
   。3 、其於96年7 月18日並未打電話給乙○○，問他要不要
   買海洛因；且不知道有搬家公司的朋友；其於96年7 月20日
   亦未到大漢橋下與乙○○交易海洛因云云。
2、辯護人為被告辯護稱：1 、檢察官起訴被告有販賣海洛因給
   乙○○，最主要是根據通聯紀錄，惟通聯紀錄的內容只有在
   交談，並沒有交易的事實。2 、依照乙○○所言，是在電話
   中與被告甲○○認識，如果是在電話中認識，不可能一認識
   就叫被告賣海洛因給他（乙○○）。3 、乙○○在警詢、偵
   查中的供述並無證據能力。又乙○○在偵查中供稱只有施用
   海洛因，並未施用安非他命；但經調取乙○○的毒品案件，
   乙○○在前開調卷的尿液報告有鴉片類及安非他命的反應，
   顯然乙○○在偵查中所言不可採信。
五、按犯罪事實應依證據認定之，無證據不得認定其犯罪事實；
    又不能證明被告犯罪者應諭知無罪之判決，刑事訴訟法第15
    4 條第2 項及第301 條第1 項分別定有明文。又刑事訴訟法
    上所謂認定事實之證據，係指足以認定被告確有犯罪行為之
    積極證據而言，該項證據自須適合於被告犯罪事實之認定，
    始得採為斷罪資料，事實之認定應憑證據，如未發現相當證
    據，或證據不足以證明，自不能以推測或擬制之方法，以為
    裁判之依據；次按認定不利於被告之事實，須依積極證據，
    茍積極之證據本身存有瑕疵而不足為不利於被告事實之認定
    ，即應為有利於被告之認定，更不必有何有利之證據，而此
    用以證明犯罪事實之證據，猶須於通常一般人均不至於有所
    懷疑，堪予確信其已臻真實者，始得據以為有罪之認定，倘
    其證明尚未達到此一程度，而有合理性之懷疑存在，致使無
    從為有罪之確信時，即應為無罪之判決；最高法院82年度臺
    上字第163 號著有判決、同院76年度臺上字第4986號、30年
    度上字第816 號及最高法院29年上字第3105號、40年臺上字
    第86號亦分別著有判例可資參照。再按刑事訴訟法第154 條
    第2 項規定：被告之自白，不得作為有罪判決之唯一證據，
    仍應調查其他必要之證據，以察其是否與事實相符。其立法
    旨意乃在防範被告自白之虛擬致與真實不符，故對自白在證
    據上之價值加以限制，明定須藉補強證據以擔保其真實性。
    又利用非共同被告之共犯之自白或其他不利於己之陳述，作
    為認定其他共同被告犯罪之證據，不特與利用該被告自己之
    自白作為其犯罪之證明同有自白虛偽性之危險，亦不免有嫁
    禍於其他共同被告而為虛偽供述之危險。故就刑事訴訟法第
    156 條第2 項之立法意旨觀之，非共同被告之共犯之自白或
    其他不利於己之陳述，固得作為認定其他共同被告犯罪之證
    據，但不得作為有罪判決之唯一證據，仍應調查其他必要之
    證據，以察其是否與事實相符，亦即仍須有補強證據以擔保
    該共犯自白之真實性，始得採為斷罪之依據，並非絕對可由
    法院自由判斷該共犯之自白或不利於己之陳述之證明力。若
    不為補強證據之調查，而專憑此項供述據為其他共同被告犯
    罪事實之認定，即與上開規定有違。矧修正前肅清煙毒條例
    第九條第一項之施用毒品罪，供出毒品來源因而破獲者，得
    減輕其刑，該條例第11條定有明文；則施用毒品之人，如供
    其毒品來源因而破獲者，既得藉以邀求寬典減輕其刑，為擔
    保其所為不利於其他共同被告（對向共犯）之陳述之真實性
    ，尤應有足以令人確信其陳述為真實之補強證據。又上開所
    謂共犯，包括任意共犯及必要共犯（含對向犯罪之共犯）。
    所謂補強證據，則指除該自白或不利於己之陳述本身之外，
    其他足以證明自白之犯罪事實確具有相當程度真實性之證據
    而言；雖所補強者，非以事實之全部為必要，但亦須因補強
    證據與自白之相互利用，足使犯罪事實獲得確信者，始足當
    之；最高法院88年度台上字第2295號，同院87年度台上第31
    82號、第3471號、第3472號、第4348號分別著有判決可資參
    照。
六、本院認為被告被訴販賣第一級毒品海洛因無罪之理由如下：
1、按證人乙○○經本院傳拘無著，致無從到庭作證，此有本院
   傳喚通知書與拘票各在卷可證（本院卷第151 頁之2 至第151
   頁之5），合先敘明。
2、證人乙○○於警詢中雖供稱，其有向「大頭」之男子購買毒
   品海洛因，惟其供稱大約5 ─6 次，第一次於96年7 月上旬
   ，在臺北縣板橋市○○路廟前，向綽號「大頭」購買1 千元
   海洛因，數量大約0 點1 公克，是撥打「大頭」所持用之000
   00 00000門號與「大頭」聯繫購買毒品事宜。第二次是於96
   年7 月中旬，也是打「大頭」所持用之00000 00000 門號與
   「大頭」聯絡，相約在臺北縣三重市○○街福客多超商前交
   易毒品海洛因，是以1 千元代價向「大頭」購買毒品，數量
   不清楚。第三次是於96年7 月下旬，是綽號「大頭」之男子
   主動撥打乙○○持用之0000000000門號聯繫，並相約臺北縣
   新莊市大漢橋下以1000元之代價向「大頭」購買毒品海洛因
   ，惟數量不清楚云云（96年度偵字第28272 號偵查卷第86頁
   、87頁）；隨後於檢察官偵查時則證稱，有向被告買過毒品
   海洛因約3 、4 次；於96年7 月2 日在三重市○○路的福客
   多便利商店路口，向被告甲○○買1 千元的海洛因。於96年7
   月20日在靠近新莊市大漢橋下堤防邊的馬路交易，向被告甲○○買1 千元的海洛因云云（同上偵查卷第97頁）。然就證
   人乙○○於警詢與偵查中供述向綽號「大頭」購買毒品海洛
   因之次數對照比較以觀，證人最初於警詢時則先供稱大約5
   ─6 次；嗣於警詢中則供稱於96年7 月上旬、中旬、下旬共
   3 次；然其於檢察官詢問時初則證稱，向被告購買過毒品海
   洛因約3 、4 次；隨後於檢察官之詢問時則又證稱，係於96
   年7 月2 日在三重市○○路的福客多便利商店路口，向被告
   甲○○買1 千元的海洛因及於7 月20日在靠近新莊市大漢橋
   下堤防邊的馬路，向被告甲○○買1 千元的海洛因云云。依
   證人乙○○於上開警詢與偵查中供稱向綽號「大頭」之被告
   甲○○購買毒品海洛因之次數，先後不一；先於警詢供稱大
   約5 ─6 次，繼於警詢時則又供稱是3 次；嗣於偵查中初則
   供稱約3 、4 次；隨後又證稱2 次各等情，已如前述。由此
   可見，證人乙○○於警詢、偵查中之供述其有向綽號「大頭
   」之被告甲○○購買毒品海洛因一節，其供詞顯有瑕疵，自
   難資為確有向被告甲○○購買毒品海洛因之確切證據。
3、
（1）、依被告甲○○持用之前開0000000000號行動電話（代號
       Ａ）於96年7 月2 日7 時47分12秒與與乙○○持用之
       0000000000號行動電話（代號Ｂ）聯絡之通訊監察譯文
       內容所載：「Ｂ：我小林！現在找你方便嗎？」，「Ａ
       ：好啦！我在三重龍門路。」，「Ｂ：就始那天福客多
       那邊嗎？」，「Ａ：對！」，「Ｂ：你不要睡著喔！」
       ，「Ａ：的。」等語（同上偵查卷第92頁），依上開對
       話內容，雙方並未談及有要購買毒品海洛因的時間、地
       點、價格及數量，此有上開通訊監察譯文內容在卷可證
       。
（2）、依被告甲○○持用之前開0000000000號行動電話（代號
       Ａ）於96年7 月20日上午8 時許，與乙○○持用之000
       0000000 號行動電話（代號Ｂ）聯絡之通訊監察譯文內
       容所載：「Ｂ：我小林！」，「Ａ：我在三重。」，「
       Ｂ：我在中永和這邊。」，「Ａ：你來大漢橋下步阜邊
       。」，「Ｂ：我等一下要去亞東醫院。」，「Ａ：那到
       新莊大漢橋下。」，「Ｂ：好的。」等語（同上偵查卷
       第94頁），經細譯上開對話內容以觀，雙方並未談及有
       要購買毒品海洛因的時間、地點、價格及數量，此亦有
       前揭通訊監察譯文內容在卷可稽。
（3）、故依上開電話之通訊監察譯文內容可知，因均未有論及
       購買毒品海洛因的時間、地點、價格及數量等交易之事
       實，由此可知，前開通訊監察譯文自均不足資為認定被
       告甲○○有販賣毒品海洛因之依據。
4、再者，本案經警持搜索票於96年11月22日前往證人乙○○之
   台北縣樹林市○○街35之6 號4 樓住處搜索結果，並未搜得
   查獲可疑之毒品海洛因或其他毒品，此有搜索票、搜索筆錄
   及扣押物品目錄表等各在卷足憑（同上偵查卷第78頁至第83
   頁、第85頁）。
5、又證人乙○○於經警搜索後，乃自行主動接受警詢、偵查詢
   問，嗣經警詢與檢察官詢問其施用何種毒品時，證人乙○○
   則供稱其僅施用毒品海洛因，未施用安非他命等其他毒品等
   語在卷（同上偵查卷第85頁、87頁及第96頁）。惟其於警詢
   完畢後，同意接受採尿，嗣經警採其尿液送檢驗結果，其尿
   液則含有甲基安非他命類陽性反應與鴉片類陽性反應等情，
   此有臺灣尖端先進生技醫藥股份有限公司濫用藥物檢驗報告
   在卷足憑（附於乙○○被訴之本院97年度訴字第440 號毒品
   危害防制條例刑事卷宗、臺灣板橋地方法院檢察署97年度毒
   偵字第752 號偵查卷宗等影本內，上開卷宗影本均外放）。
   由此可見，證人乙○○於前開警詢、偵查中供稱其僅施用毒
   品海洛因一節，顯有可疑！由此可知，證人乙○○於前揭警
   詢、偵查中之供述，其真實性與可信度值得懷疑！
6、綜上調查，可見被告辯稱其並未販賣毒品海洛因給予乙○○
   一節，應堪採信。經查本案檢察官僅依證人乙○○於警詢、
   偵查中之供述及前開通訊監察譯文等即認為被告甲○○涉犯
   有販賣第一級毒品海洛因給予證人乙○○，而認被告甲○○
   係犯有毒品危害防制條例第4 條第1 項之販賣第一級毒品罪
   嫌。惟前開證人乙○○於警詢與偵查中之供述前後不一，互
   有歧異而有瑕疵，故其於警詢、偵查中供述內容之可信度與
   真實性已值得懷疑，難保實在，已如前述；而前開通訊監察
   譯文內容並無證人乙○○與被告甲○○談其購買交易毒品海
   洛因之事實，前已述及；再者，本案亦未自證人乙○○處扣
   得第一級毒品海洛因以供佐證被告甲○○確有販賣毒品海洛
   因之犯行，揆諸前開判例等說明，自難遽論被告甲○○以販
   賣第一級毒品海洛因罪責。本件因公訴人並未積極舉證證明
   被告甲○○確有販賣第一級毒品海洛因之犯行；此外本院又
   查無其他積極事證足以證明被告甲○○確有犯賣毒品海洛因
   之犯行，因不能證明被告涉犯販賣毒品海洛因罪，自應諭知
   其為無罪之判決。
據上論斷，應依刑事訴訟法第299 條第1 項前段，第301 條第1
項、毒品危害防制條例第4 條第2 項、第19條第1 項、刑法第11
條前段、第47條第1 項、第59條、第51條第5 款，判決如主文。
本案經檢察官連思藩到庭執行職務。
中    華    民    國    97    年    5     月    16    日
                  刑事第二庭    審判長法  官 王復生
                                      法  官 楊千儀
                                      法  官 陳坤地
上列正本證明與原本無異。
如不服本判決，應於送達後十日內敘明上訴理由，向本院提出上
訴狀。
                                書記官 林壯隆
中    華    民    國    97    年    5     月    19    日
如不服本判決應於送達後10日內向本院提出上訴狀
附錄本案論罪科刑法條全文：
毒品危害防制條例第4條
製造、運輸、販賣第一級毒品者，處死刑或無期徒刑；處無期徒
刑者，得併科新臺幣1 千萬元以下罰金。
製造、運輸、販賣第二級毒品者，處無期徒刑或7 年以上有期徒
刑，得併科新臺幣7 百萬元以下罰金。
製造、運輸、販賣第三級毒品者，處5年以上有期徒刑，得併科
新臺幣5 百萬元以下罰金。製造、運輸、販賣第四級毒品者，處
3年 以上10年以下有期徒刑，得併科新臺幣3 百萬元以下罰金。
製造、運輸、販賣專供製造或施用毒品之器具者，處1 年以上7
年以下有期徒刑，得併科新臺幣1 百萬元以下罰金。
前五項之未遂犯罰之。


司法院資訊處製作；財團法人民間司法改革基金會備份。
